【裁判字號】    98,交聲,329
【裁判日期】    980325
【裁判案由】    聲明異議
【裁判全文】
臺灣彰化地方法院交通事件裁定    98年度交聲字第329號
原處分機關   交通部公路總局臺中區監理所彰化監理站
異  議  人   甲○○
即受處分人
上列異議人即受處分人因違反道路交通管理處罰條例案件，對於
交通部公路總局臺中區監理所彰化監理站98年2月18日彰監4字第
裁64-A01YQ3314號處分不服，聲明異議，本院裁定如下：
    主  文
異議駁回。
    理  由
一、按「汽車停車時，禁止臨時停車處所不得停車。」道路交通
    安全規則第112條第1項第1款定有明文，而違反者，應依道
    路交通管理處罰條例第56條第1項第1款規定，處汽車駕駛人
    新台幣600元以上1200元以下罰鍰。
二、原處分意旨略以：本件異議人即受處分人甲○○駕駛車牌號
    碼2616-LP號自用小客車於民國98年1月1日20時48分許停放
    在臺北市○○路499號前，為臺北市政府警察局交通警察大
    隊舉發「在禁止臨時停車處所停車」之違規，嗣經受處分人
    陳請舉發單位調查結果，仍認受處分人有上開違規行為，原
    處分機關乃依道路交通管理處罰條例第56條第1項第1款，以
    及違反道路交通管理事件統一裁罰基準及處理細則等規定，
    裁處受處分人罰鍰900元。
三、聲明異議意旨略以：違規地點之紅線標示並非十分清楚，且
    不易察覺有此禁停紅線，又伊停車地點又非於夜市周邊、金
    融商圈等，有立即移置車輛之必要，本件員警開單及實施拖
    吊行為難謂符合社會期待及法令規範目的容許範圍，爰請求
    撤銷原處分等語。
四、經查：本件受處分人因於98年1月1日20時48分許，駕駛車牌
    號碼2616-LP自用小客車，因「在禁止臨時停車處所停車」
    之違規事實，為受處分人所不爭執，有違規舉發通知單及裁
    決書附卷可稽，此部分事實堪以認定。再者，據臺北市政府
    警察局交通警察大隊函覆，該違規地點紅色塗漆清晰可見，
    且地面已繪設禁止臨時停車紅線，況該處前方機車停車格內
    尚有停放兩部機車，受處分人應可判斷該違規地點為禁止停
    車之處，此有臺北市政府警察局交通警察大隊北市警交大執
    字第09830486200號函影本及採證照片3幀在卷可佐。又按汽
    車駕駛人在禁止臨時停車處所停車時，交通勤務警察、依法
    令執行交通稽查任務人員或交通助理人員，應責令汽車駕駛
    人將車移置適當處所；如汽車駕駛人不予移置或不在車內時
    ，得由該交通勤務警察、依法令執行交通稽查任務人員或交
    通助理人員為之，道路交通管理處罰條例第56條第3項定有
    明文。本件受處分人既有前開違規停車行為，則執勤員警依
    據上開規定，即有將違規車輛移置至適當處所之權利。至受
    處分人前開所辯並無立即拖吊移置之必要性，依臺北市政府
    警察局管理違規停放車輛拖吊及保管作業規定，執勤員警就
    執行拖吊優先順序上，固應考量是否造成道路壅塞或有其他
    急迫影響公共安全之情形，然非謂違規地點須屬上開之情形
    始得執行拖吊，縱執勤員警在無上開之情形下，即執行本件
    違規車輛之拖吊，尚非違法，是受處分人上開所辯，並不足
    採。是故，本件受處分人仍屬違規停車，原處分機關據此援
    引道路交通管理處罰條例第56條第1項第1款規定及違反道路
    交通管理事件統一裁罰基準表，裁處受處分人罰鍰900元，
    於法並無不當，本件異議為無理由，應予駁回。
據上論斷，應依道路交通管理處罰條例第87條、道路交通案件處
理辦法第19條，裁定如主文。
中    華    民    國    98    年    3     月    25    日
                  交通法庭        法  官  紀佳良
以上正本證明與原本無異。
如不服本裁定，應於裁定送達後5日內向本院提出抗告狀（須附
繕本）。
中    華    民    國    98    年    3     月    25    日
                                  書記官  詹國立


司法院資訊處製作；財團法人民間司法改革基金會備份。
